【裁判字號】    97,訴,1318
【裁判日期】    970429
【裁判案由】    毒品危害防制條例
【裁判全文】
臺灣板橋地方法院刑事判決              97年度訴字第1318號
公  訴  人  臺灣板橋地方法院檢察署檢察官
被      告  甲○○
上列被告因違反毒品危害防制條例案件，經檢察官提起公訴（97
年度毒偵字第779 號），因被告於準備程序中就被訴事實為有罪
之陳述，經本院合議庭裁定由受命法官獨任進行簡式審判程序，
並判決如下：
    主  文
甲○○施用第一級毒品，累犯，處有期徒刑捌月。扣案之海洛因
壹包（驗餘淨重零點零玖玖捌公克），沒收並銷燬；包裝上開海
洛因之外包裝袋壹個及注射針筒壹支，均沒收之。
    事  實
一、甲○○前於民國90年間因施用毒品案件，經本院以90年度毒
    聲字第2115號裁定送觀察、勒戒，因認有繼續施用毒品之傾
    向，令入戒治處所施以強制戒治，於90年12月3 日停止戒治
    ，所餘期間付保護管束，至91年6 月19日保護管束期滿未經
    撤銷，視為強制戒治期滿，並經台灣板橋地方法院檢察署檢
    察官以91年度戒毒偵字第317 號為不起訴處分確定；再於92
    年3 月11日因施用毒品案件，經本院以92年度訴字第1385號
    判處有期徒刑7 月確定，於93年11月20日縮刑期滿執行完畢
    。詎仍不知悔改，於強制戒治執行完畢釋放後5 年內，再犯
    上開施用毒品案件後，基於施用第一級毒品海洛因之犯意，
    於97年1 月7 日16時許，在台北縣新莊市○○路之四維路公
    園廁所內，以針筒注射稀釋後之海洛因之方式，施用海洛因
    1 次。嗣於同年1 月7 日18時15分許，在臺北縣泰山鄉○○
    路與中山路口，為警查獲，並扣得海洛因1 包（淨重0.1 公
    克，經取樣0.0002公克鑑驗用罄，剩餘0.0998公克，起訴書
    誤載淨重0.6 公克），且經採集其尿液送驗後，呈嗎啡陽性
    反應，始查悉上情。
二、案經臺北縣政府警察局新莊分局報告台灣板橋地方法院檢察
    署檢察官偵查起訴。
    理  由
一、上揭施用第一級毒品海洛因之事實，業據被告甲○○於警詢
    、偵查中及本院審理時坦承不諱，而被告為警查獲時採集之
    尿液，經送驗結果呈嗎啡陽性反應，此有台灣檢驗科技股份
    有限公司CH/2008/10606 號濫用藥物尿液檢驗報告、台北縣
    政府警察局新莊分局偵辦毒品麻醉藥品案被移送人姓名及代
    碼對照表各1 份及照片4幀在卷可佐，另有海洛因1包（淨重
    0.1 公克，經取樣0.0002公克鑑驗用罄，餘0.0998公克）及
    注射針筒1 支扣案可佐，被告上開自白與事實相符，堪信其
    為真實。又被告前於90年間因施用毒品案件，經本院以90年
    度毒聲字第2115號裁定送觀察、勒戒，因認有繼續施用毒品
    之傾向，令入戒治處所施以強制戒治，於90年12月3 日停止
    戒治，所餘期間付保護管束，至91年6 月19日保護管束期滿
    未經撤銷，視為強制戒治期滿，並經台灣板橋地方法院檢察
    署檢察官以91年度戒毒偵字第317 號為不起訴處分確定，復
    於92年3 月11日因施用毒品案件，經本院以92年度訴字第13
    85號判處有期徒刑7 月確定，有台灣高等法院被告前案紀錄
    表1 份在卷可佐，其於強制戒治執行完畢釋放後5 年內，再
    犯上開施用毒品案件後，再為本件施用毒品犯行，應可認定
    。本案事證明確，被告犯行洵堪認定，應予依法論科。
二、核被告所為，係犯毒品危害防制條例第10條第1 項之施用第
    一級毒品罪。被告於施用前後持有海洛因之低度行為，為其
    施用之高度行為所吸收，不另論罪。又被告前因施用毒品案
    件，經本院以92年度訴字第1385號判處有期徒刑7 月確定，
    於93年11月20日縮刑期滿執行完畢，有上開前案紀錄表1 份
    在卷可稽，其於5 年以內故意再犯本件有期徒刑以上之罪，
    為累犯，依刑法第47條第1 項規定加重其刑。爰審酌被告有
    毒品前科紀錄、其犯罪之手段、國中肄業之智識程度、家庭
    狀況、施用毒品係對自己身體之殘害，及其犯罪後坦承犯行
    之態度等一切情狀，量處如主文所示之刑。
三、扣案海洛因1包（淨重0.1公克，經取樣0.0002公克鑑驗用罄
    ，剩餘0.0998公克），為第一級毒品海洛因，有交通部民用
    航空局航空醫務中心航藥鑑字第0970296 號毒品鑑定書1 份
    附卷可憑，應依毒品危害防制條例第18條第1 項前段規定，
    沒收銷燬之，又包裝上開海洛因之外包裝袋1 只（非不可與
    毒品分離，係用於包裹毒品，防止其裸露、潮濕，便於攜帶
    施用）及注射針筒1 支，均係被告所有，且供其施用海洛因
    所用之物，業據被告供明在卷，應依刑法第38條第1 項第2
    款規定，宣告沒收。
四、另就被告涉嫌違反毒品危害防制條例第10條第2 項之施用第
    二級毒品罪嫌，業據公訴人具狀撤回起訴，依刑事訴訟法第
    270 條規定視為不起訴處分書，本院就此部分自毋庸再予審
    酌，併此敘明。
據上論斷，應依刑事訴訟法第273 條之1 第1 項、第299 條第 1
項前段，毒品危害防制條例第10條第1 項、第18條第1 項前段，
刑法第11條前段、第47條第1 項、第38條第1 項第2 款，判決如
主文。
本案經檢察官陳旻源到庭執行職務。
中    華    民    國    97    年    4     月    29    日
                  台灣板橋地方法院刑事第十三庭
                      法  官  俞秀美
以上正本證明與原本無異。
如不服本判決，應於判決送達後10日內向本院提出上訴狀（應附
繕本）。
                      書記官  謝怡貞
中    華    民    國    97    年    4     月    29    日
附錄本案論罪科刑之法條：
毒品危害防制條例第10條
施用第一級毒品者，處 6 月以上 5 年以下有期徒刑。
施用第二級毒品者，處3 年以下有期徒刑。


司法院資訊處製作；財團法人民間司法改革基金會備份。
